臺灣宜蘭地方法院刑事判決　　　　　　　　94年度訴字第17號
公　訴　人　臺灣宜蘭地方法院檢察署檢察官
被　　　告　甲○○　男　28歲.
上列被告因毒品危害防制條例案件，經檢察官提起公訴（93年度
毒偵字第1110號）及移送併辦（93年度毒偵字第1298號），嗣於
本院準備程序進行中，被告先就被訴事實為有罪之陳述，經裁定
進行簡式審判程序，本院判決如下：
    主  文
甲○○連續施用第一級毒品，累犯，處有期徒刑捌月，扣案之注
射針筒壹支沒收。又連續施用第二級毒品，累犯，處有期徒刑肆
月。應執行有期徒刑拾月，扣案之注射針筒壹支沒收。
    事  實
一、甲○○前因毒品危害防制條例、竊盜案件，經本院分別以91
    年度羅簡字第45號、91年度易字第122 號、91年度易字第26
    6 號判決判處有期徒刑6 月、3 月、7 月確定，甫於民國92
    年10月24日假釋縮刑期滿而執行完畢。又甲○○前亦因施用
    毒品案件，經送觀察、勒戒及強制戒治，於91年9 月23日停
    止戒治交付保護管束而釋放，並於92年5 月14日保護管束期
    滿而執行強制戒治完畢。詎其猶不知悔改，明知海洛因、安
    非他命分別為毒品危害防制條例第2 條第2 項第1 、2 款所
    規定之第一、二級毒品，不得擅自施用，竟仍於前開強制戒
    治執行完畢釋放後五年內，基於施用第一級毒品海洛因之概
    括犯意，自93年9 月下旬某日起，至93年11月15日止，在宜
    蘭縣冬山鄉○○路28巷2 弄3 號住處，以將第一級毒品海洛
    因摻水置入針筒內，再將之注射入體內之方式，連續施用第
    一級毒品海洛因8 次。另又基於施用第二級毒品安非他命之
    概括犯意，自93年9 月下旬某日起，至93年11月15日止，在
    上開住處，以將安非他命置入玻璃吸食器內用火燒烤，再吸
    食其所生煙霧之方式，連續施用第二級毒品安非他命6 次。
    嗣於93年11月14日10時40分許在上開住處及於93年10月25日
    15時許經警通知至宜蘭縣警察局羅東分局接受定期採尿送驗
    ，而為警查獲上情，並當場扣得注射針筒1 支。
二、案經宜蘭縣警察局羅東分局報請臺灣宜蘭地方法院檢察署檢
    察官偵查起訴及移送併辦，嗣於本院準備程序進行中，被告
    先就被訴事實為有罪之陳述，經裁定進行簡式審判程序。
    理  由
一、上揭犯罪事實，迭據被告甲○○於警詢、偵訊及本院審理時
    坦承不諱，且其歷次為警查獲後所採之尿液，經送檢驗結果
    ，均分別呈嗎啡、安非他命、甲基安非他命陽性反應之事實
    ，亦有列管毒品人口尿液檢體採集送驗紀錄表1 件、宜蘭縣
    警察局羅東分局毒品犯嫌尿液送驗姓名編號對照表1 件、慈
    濟大學濫用藥物檢驗中心檢驗總表2 件附卷可稽，復有注射
    針筒1 支扣案可資佐證。又被告前因施用毒品案件，經送觀
    察、勒戒及強制戒治，於91年9 月23日停止戒治交付保護管
    束而釋放，並於92年5 月14日保護管束期滿而執行強制戒治
    完畢等情，亦有全國施用毒品案件紀錄表、臺灣高等法院被
    告前案紀錄表各1 件附卷可稽。依此，足徵被告上開自白確
    與事實相符，其於強制戒治執行完畢釋放後，五年內再犯本
    案連續施用第一、二級毒品罪之事證已臻明確，其犯行堪予
    認定，應依法論科。
二、查海洛因、安非他命分別為毒品危害防制條例第2 條第2 項
    第1 、2 款所規定之第一、二級毒品，不得擅自施用，故核
    被告施用海洛因、安非他命之行為，分別係犯毒品危害防制
    條例第10條第1 項之施用第一級毒品罪、同條第2 項之施用
    第二級毒品罪。其多次施用行為前後持有第一級毒品海洛因
    、第二級毒品安非他命之低度行為，分別為其施用之高度行
    為所吸收，均不另論罪。另被告多次施用第一級毒品海洛因
    、第二級毒品安非他命之行為，均時間緊接，方法相同，分
    別觸犯構成要件相同之罪名，顯均分別基於概括犯意反覆為
    之，分別均應依連續犯之規定論以一罪，並均依法加重其刑
    。又其所犯上開連續施用第一級毒品罪及連續施用第二級毒
    品罪二罪間，犯意各別，行為互殊，應予分論併罰。再者，
    被告前因毒品危害防制條例、竊盜案件，經本院分別以91年
    度羅簡字第45號、91年度易字第122 號、91年度易字第266
    號判決判處有期徒刑6 月、3 月、7 月確定，甫於92年10月
    24日假釋縮刑期滿而執行完畢之事實，有卷附之本院91年度
    羅簡字第45號判決書、臺灣高等法院被告前案紀錄表各1 件
    可資參照，其於有期徒刑之執行完畢後，五年以內再犯有期
    徒刑以上之連續施用第一級毒品罪、連續施用第二級毒品罪
    ，均為累犯，均應依法遞加重其刑。爰審酌被告之素行、智
    識程度；犯罪之動機、目的、手段；前已因施用毒品之犯行
    ，經觀察勒戒、強制戒治及執行徒刑完畢，仍不知悔改，復
    繼續沾染毒品惡習，其施用毒品行為對於自身及社會所造成
    之危害程度非輕；分別施用第一、二級毒品之犯罪態樣及施
    用之次數、頻率；犯後已坦承犯行，態度尚佳等一切情狀，
    分別量處如主文所示之刑，並定其應執行之刑，以示警懲。
    扣案之注射針筒1 支，為被告所有，且為供犯本罪所用之物
    等情，已據被告於本院審理時供承明確，應依刑法第38條第
    1 項第2 款規定，宣告沒收之。
三、檢察官移送併辦意旨（93年度毒偵字第1298號）所列被告施
    用第一級毒品之時間為93年10月初某日起至93年11月14日止
    、施用第二級毒品之時間為93年11月14日13時許往前回溯96
    小時內之某時，均在起訴書所載被告施用第一、二級毒品之
    時間內，即均於93年9 月下旬某日起至93年11月15日之間，
    僅二者所認定之施用次數不同而已，故移送併辦之犯罪事實
    與已起訴之部分，實屬同一犯罪事實，本院自應併予審理，
    附此敘明。
據上論斷，應依刑事訴訟法第273 條之1 第1 項、第299 條第1
項前段，毒品危害防制條例第10條第1 項、第2 項，刑法第11條
前段、第56條、第47條、第51條第5 款、第38條第1 項第2 款，
判決如主文。
本案經檢察官陳嘉瑜到庭執行職務。
中　　華　　民　　國　　94　　年　　2 　　月　　17　　日
                  臺灣宜蘭地方法院刑事第四庭
                      法  官  劉  家  祥
以上正本證明與原本無異。
如不服本判決，應於判決送達後10日內，向本院提出上訴狀（應
附繕本）。
                      書記官  邱  淑  秋
中　　華　　民　　國　　94　　年　　2 　　月　　18　　日
附錄本案論罪科刑法條全文：
毒品危害防制條例第10條第1 項、第2 項
施用第一級毒品者，處六月以上五年以下有期徒刑。
施用第二級毒品者，處三年以下有期徒刑。
